【裁判字號】    90,易,1341
【裁判日期】    900928
【裁判案由】    贓物
【裁判全文】
臺灣高雄地方法院刑事判決                          九十年度易字第一三四一號
    公  訴  人  臺灣高雄地方法院檢察署檢察官
    被      告  甲○○
右列被告因贓物案件，經檢察官提起公訴（民國九十年度偵字第五六七０號），本院
判決如左：
    主  文
甲○○收受贓物，累犯，處拘役伍拾日，如易科罰金，以參佰元折算壹日。
    事  實
一、甲○○前曾於民國八十二年間，因違反肅清煙毒條例案件，經法院判處有期徒刑
    二年六月確定，甫於八十九年二月八日執行完畢。猶不知悔改，明知不詳姓名年
    籍綽號「阿基」之成年男子所騎乘之車牌號碼ＵＺＹ─二五０號輕型機車，係來
    路不明之贓物（盧燕姬所有，於八十九年三月四日上午九時許，在桃園縣中壢市
    ○○○路二段六八八號之大益汽車廣場內失竊），竟仍於八十九年三月十日上午
    十時許，在台北市○○街大眾廟口前，予以收受騎用，旋於同年月日上午十時三
十分許，在台北市○○區○○路五０六巷十六號前為警查獲。
二、案經台北市政府警察局萬華分局報由臺灣桃園地方法院檢察署呈請臺灣高等法院
    檢察署令轉臺灣高雄地方法院檢察署檢察官偵查起訴。
    理  由
一、訊據被告甲○○對於右揭時地騎用上開車輛之事事固不否認，然矢口否認有何收
    受贓物之事實，辯稱: 當天伊工作時從二樓處墜下，全身是傷，阿基見其受傷，
    乃將上開機車借給伊騎用，於前往醫院途中即為警查獲，然伊並不知道上開機車
    係贓物，且警員有看到伊向阿基借車之經過，竟然不去抓阿基，反而去抓伊云云
    。惟查（一）上開機車係被害人盧燕姬所有，於八十九年三月四日上午九時許，
    在桃園縣中壢市○○○路○段六八八號大益汽車廣場內失竊之事實，業據被害人
    盧燕姬之夫乙○○於警訊中指述綦詳，並有贓物認領保管收據、車輛竊盜資料個
    別查詢表各一紙附卷可稽，是上開機車係贓物無訛。（二）被告雖一再堅稱係向
    阿基之人借用云云，然查被告與阿基認識不過一、二個月，二人交情不深，被告
    亦不知阿基之詳細年籍，借車時並未約定還期，也沒有向阿基索取行車執照證明
    機車係合法來源，此業據被告陳述在卷，從而被告憑何信賴阿基騎用之機車係合
    法取得，且機車之價值非低，一般人豈會任意將機車出借予交情不深之人，而未
    約定還期，可證被告明知上開機車係贓物。（三）查獲警員洪晨鐘、韓啟安並沒
    有看到被告向人借車之事，且被告為警查獲後，即執上開陳詞抗辯，查獲警員洪
    晨鐘、韓啟安乃於回部隊前，依被告所請先行帶被告折返大眾廟尋找阿基，然至
    大眾廟前被告竟反口說沒有阿基這個人，此有台北縣警察局海山分局九十年八月
    十四日海警刑字第二一一七九號函檢附之警員洪晨鐘、韓啟安制作之偵查報告書
    一紙在卷可稽，可證被告稱不知係贓物等語，無非事後卸責之辭。綜上所述，本
    案罪證明確，被告之犯行堪以認定。
二、核被告所為，係犯刑法第三百四十九條第一項之收受贓物罪。被告前曾於八十二
    年間，因違反肅清煙毒條例案件，經法院判處有期徒刑二年六月確定，於八十九
    年二月八日執行完畢，五年以內再犯本件有期徒刑以上之罪，為累犯，依刑法第
    四十七條規定加重其刑。爰審酌被告犯後狡黠飾詞，毫無悔意，被害人所受之損
    害尚屬輕微等一切情狀，爰量處如主文所示之刑。按刑法第四十一條，已於九十
    年一月十日修正公布，並於同月十二日施行，其第一項前段規定為「犯最重本刑
    為五年以下有期徒刑之罪，而受六月以下有期徒刑或拘役之宣告，因身體、教育
    、職業或家庭之關係或因其他正當事由，執行顯有困難者，得以一元以上三元以
    下折算一日，易科罰金。」，本件被告犯罪後，上開法律已變更，依最高法院二
    十四年七月刑庭總會決議，易科罰金之事項，應依刑法第二條第一項之規定，適
    用修正後之刑法第四十一條之新法，本件爰諭知易科罰金折算標準，以資懲儆。
據上論斷，應依刑事訴訟法第二百九十九條第一項前、刑法第二條第一項前段、第三
百四十九條第一項、修正後第四十一條第一項、第四十七條、罰金罰鍰提高標準條例
第一條前段、第二條，判決如主文。
本案經檢察官姜麗儒到庭執行職務。
中      華      民      國    九十      年      九      月    二十八    日
                                    臺灣高雄地方法院刑事第三庭
                                        法  官  李  淑  惠
右為正本，係照原本作成，證明與原本無異。
如不服本判決，應於送達後十日內，向本院提出上訴狀。
                                        書記官  馮  欽  鳳
中      華      民      國    九十      年      九月    二十八    日


司法院資訊處製作；財團法人民間司法改革基金會備份。
